臺灣基隆地方法院刑事判決
111年度易字第133號
公  訴  人  臺灣基隆地方檢察署檢察官
被      告  陳俊傑


上列被告因竊盜案件，經檢察官提起公訴（111年度偵緝字第209
號、第210號），本院判決如下：
    主  文
陳俊傑犯竊盜罪，累犯，處有期徒刑陸月，如易科罰金，以新臺
幣壹仟元折算壹日，未扣案之犯罪所得新臺幣柒仟元及檳榔肆包
均沒收之，如全部或一部不能沒收或不宜執行沒收時，追徵其價
額；又犯踰越門窗竊盜罪，累犯，處有期徒刑柒月，未扣案之犯
罪所得新臺幣壹萬元及金峰牌香菸壹條均沒收之，如全部或一部
不能沒收或不宜執行沒收時，追徵其價額。
陳俊傑被訴110年8月4日竊盜部分無罪。
    事  實
一、陳俊傑前因侵占案件，經臺灣士林地方法院以107年度湖簡
    字第174號判決判處有期徒刑2月確定，於民國107年8月3日
    執行完畢出獄，詎仍不知悔改，意圖為自己不法之所有，㈠
    於110年8月12日1時38分許，步行至基隆巿中山區文化路24
    號1樓陳宜雯經營之「大頭檳榔攤」，以不詳方式進入上開
    檳榔攤後，竊取陳宜雯放在櫃檯之現金新臺幣（下同）7000
    元及冰箱之檳榔4包（價值200元）得手。嗣經陳宜雯發現失
    竊，報警調閱監視器後查獲上情。㈡於110年8月18日2時20分
    許，至基隆巿中正區中正路164之3號1樓李志強經營之「一
    心檳榔攤」後方防火巷，見該檳榔攤之廁所氣窗未上鎖，即
    攀爬打開氣窗進入該檳榔攤後，竊取李志強放在櫃檯之現金
    1萬元及金峰牌香菸1條（價值1500元）得手。嗣經李志強發
    現失竊，調閱監視器後報警查獲上情。
二、案經陳宜雯訴由基隆巿警察局第四分局、李志強訴由基隆巿
    警察局第二分局報告臺灣基隆地方檢察署檢察官偵查起訴。
    理  由
甲、有罪部分
壹、程序事項（關於證據能力）
一、按被告以外之人於審判外之言詞或書面陳述，除法律有規定
    者外，不得作為證據。又被告以外之人於審判外之陳述，雖
    不符合同法第159條之1至第159條之4之規定，但經當事人於
    審判程序同意作為證據，法院審酌該言詞陳述或書面陳述作
    成時之情況，認為適當者，亦得為證據。當事人、代理人或
    辯護人於法院調查證據時，知有第159條第1項不得為證據之
    情形，而未於言詞辯論終結前聲明異議者，視為有前項之同
    意，刑事訴訟法第159條第1項及第159條之5分別定有明文。
    本件被告及檢察官於言詞辯論終結前，就本件卷內被告以外
    之人於審判外之言詞、書面陳述，於本院審理時表示不爭執
    ，且同意做為證據，經本院審酌該等證據之做成情況，核無
    違法取證或其他瑕疵，認均適為本案認定事實之依據，依刑
    事訴訟法第159 條之5 規定，均有證據能力。
二、其餘認定本案犯罪事實之非供述證據，查無違反法定程序取
    得之情，依刑事訴訟法第158 條之4 規定反面解釋，應具證
    據能力。
貳、實體事項
一、訊據被告陳俊傑均否認涉有上開竊盜犯行，辯稱：110年8月
    12日有經過大頭檳榔攤，但沒有進入偷東西，8月18日沒有
    經過一心檳榔攤云云。經查：
　㈠大頭檳榔攤、一心檳榔攤分別於上開時間遭竊之事實，業據
    告訴人陳宜雯、李志強在警偵訊指訴明確，且有現場監視錄
    影及翻拍照片、現場採證照片附卷可稽，上開事實應可認定
    ，先予敘明。
　㈡據110年8月12日凌晨文化路24號1樓大頭檳榔攤內外之監視錄
    影所見，凌晨1時37分至38分，店內攝得有一身著圖案T恤、
    雙膝刷破牛仔褲、頭戴棒球帽、穿NIKE球鞋之男子在內，顯
    係該男子在店內行竊。而密接該時間前之1點20分，一穿著
    胸前有「STAR WARS」字樣之圖案T恤、雙膝刷破牛仔褲、帶
    斜背包、穿著白底黑色NIKE球鞋之男子行經大頭檳榔攤前；
    1點28分，文化路30-10號「羅夢車業」店外監視錄影攝得該
    男子閒步走過；1點46分，文化路26巷之道路監視錄影攝得
    同上穿著、手持棒球帽之男子經過；2時20分中華路2號全家
    便利超商之監視錄影攝得該穿著藍色T恤、黑長褲、白底黑
    色NIKE球鞋之男子（錄影翻拍照片詳110偵6721號卷第47-55
    頁、111偵緝209號卷第74-80頁檢察官勘驗筆錄）。該數段
    錄影所攝男子衣著同一，時間接續，顯係同一人，又衡諸案
    發時段為凌晨1時30分之深夜，並無其他行人經過，是上開
    時段所錄得之男子應為至大頭檳榔攤行竊之人。
　㈢而據李志強所提供110年8月18日凌晨2時30分許一心檳榔攤內
    之現場監視錄影所見，為一戴眼鏡，身著「STAR WARS」字
    樣之圖案T恤之男子在內行竊，而該時段前之1時38分，中正
    路46號前監視錄影攝得穿著藍色T恤、黑色長褲、白底黑色N
    IKE球鞋、斜背包之戴眼鏡男子經過；2時12分，一心檳榔攤
    後方防火巷之道路監視錄影錄得該男子穿著NIKE球鞋至該處
    走動，並在一心檳榔攤隔戶之冷氣機上遺留飲料1罐。又經
    檢察官勘驗一心檳榔攤店內及後方防火巷兩處監視錄影，店
    內攝得影像中可見該男子之穿著衣物及左耳戴耳環等特徵，
    防火巷攝得該男子於2時20分攀爬進入檳榔攤，2時47分由原
    處爬出之影像（錄影翻拍照片詳110偵6070號卷第25-33頁、
    111偵緝209號卷第81-96頁檢察官勘驗筆錄），該男子為進
    入一心檳榔攤行竊之人應可認定。
　㈣又經警於110年8月12日至大頭檳榔攤採證，在檳榔攤窗框採
    得皮屑棉棒，於110年8月18日至一心檳榔攤後方防火巷取得
    該行竊男子遺留之飲料吸管，均送刑事警察局鑑定結果，檢
    出為同一男性DNA-STR型別，嗣經被告到案，經警採集其唾
    液送往刑事警察局比對鑑定，被告DNA-STR型別與上開男子D
    NA-STR型別相符，該15組型別在臺灣地區中國人口分布之機
    率為8.72×10⁻²²等情，亦有刑事警察局110年9月22日刑生字
    第1100090518號、110年11月24日刑生字第1108020583號鑑
    定書各1紙附卷可參（110偵6070號卷第101-103、119-121頁
    ）。是上開2案行竊男子所遺留在現場之跡證，均顯示為被
    告無誤。
　㈤又被告於110年8月25日經警通知到案，其身上穿著藍色「STA
    R WARS」字樣之圖案T恤及白底黑色NIKE球鞋，左耳戴耳環
    ，與上開2個案發時間、地點及相近時地所攝得之行竊男子
    衣著特徵完全相同（見110偵6070號卷第33-37頁、110偵672
    1號卷第63-65頁），從而被告即係本二案行竊之人，應可認
    定。
　㈥被告雖辯稱監視錄影錄得之男子T恤及球鞋顏色全然不同，及
    110年8月18日案發時住在協和旅社306號房云云，然經警向
    基隆巿仁愛區孝四路22號協和旅社查訪並調取110年8月16日
    至20日旅客住宿登記資料，並無被告在內（110偵6070號卷
    第107-109頁職務報告、協和旅社旅客登記簿影本），又縱
    使被告於該時間居住在協和旅社，被告亦不可能在房間內不
    外出。而員警所調閱之沿路商店、道路監視錄影，分別為私
    人及公家提供，其等所裝設之監視器有無夜視功能或燈光明
    暗、影像畫素，均會影響錄攝之影像色調，況監視錄影所見
    顏色，並非為判定被告涉案之惟一依據，本院認被告所辯未
    足以影響該證據之判定，尚不足以做為被告不在場之有利事
    證，本案既在2個失竊現場及週遭均採得被告之DNA，被告空
    口否認，顯為卸責之詞，不足採信。本案事證明確，被告犯
    行堪予認定，均應依法論科。
二、論罪科刑
  ㈠核被告就犯罪事實㈠所為，係犯刑法320條第1項之普通竊盜
    罪；就犯罪事實㈡所為，係犯同法第321條第1項第2款之踰
    越門窗竊盜罪。所犯上開2罪，犯意各別，行為殊異，應分
    論併罰。
　㈡被告有犯罪事實所載論罪科刑執行完畢之情形，有臺灣高等
    法院被告前案紀錄表在卷可稽。其於受有期徒刑執行完畢後
    5年內故意再犯本件有期徒刑以上之罪，構成刑法第47條第1
    項所定之累犯，而依司法院大法官第775號解釋意旨，於被
    告構成累犯之情形，若不分情節一律加重最低本刑，有違憲
    法罪刑相當原則，故於上開規定修正前，法院應就具體個案
    ，裁量是否加重最低本刑。本院審酌被告於107至110年間均
    係涉有竊盜、侵占等財產犯罪，本案所犯竊盜罪與之前所犯
    罪名相同，倘仍以最低法定本刑為量刑之下限，未能反應被
    告於本案之犯罪情節，而與罪刑相當原則有違，爰依刑法第
    47條第1項規定加重其刑。
　㈢爰審酌被告恣意進入他人營業處所竊取財物，缺乏尊重他人
    財產權觀念，造成社會安居樂業之危害；復衡以被告犯後否
    認犯行，未賠償告訴人之損害，並考量被告之犯罪、手段、
    犯罪所生實害、素行，兼衡其於警詢時自承高職畢業之智識
    程度、業水電工、家庭經濟狀況勉持之生活狀況等一切情狀
    ，分別量處如主文所示之刑，並就得易科罰金之刑諭知折算
    標準。
　㈣被告竊得之現金7000元、檳榔4包、現金10000元、金峰牌香
    菸1條，均未據扣案，應依刑法第38條之1第1項規定，在其
    所犯條項下宣告沒收，並於全部或一部不能沒收或不宜執行
    沒收時，依同條第3項規定追徵其價額。
乙、無罪部分
一、公訴意旨另略以：被告陳俊傑於110年8月4日3時5分許，至
    陳宜雯經營之基隆市○○區○○路00號1樓大頭檳榔攤，以不詳
    方式進入店內後，徒手竊取7000元及七星菸2條（價值2300
    元），得手後旋即離去。因認被告涉犯刑法第320條第1項之
    竊盜罪嫌。
二、按犯罪事實應依證據認定之，無證據不得認定犯罪事實。又
    不能證明被告犯罪者，應諭知無罪之判決，刑事訴訟法第15
    4條第2項、第301條第1項分別定有明文。又事實之認定，應
    憑證據，如未能發現相當證據，或證據不足以證明，自不能
    以推測或擬制之方法，為裁判基礎（最高法院40年臺上字第
    86號判例意旨參照）；再認定不利於被告之事實，須依積極
    證據，苟積極證據不足為不利於被告事實之認定時，即應為
    有利於被告之認定，更不必有何有利之證據（最高法院30年
    上字第816號判例）。經核本件公訴意旨認被告涉犯前揭罪
    嫌，無非係以證人陳宜雯於警詢時之證述，以及110年8月4
    日監視錄影畫面截圖與現場照片等，為其主要論據。
三、訊據被告堅詞否認涉有上開竊盜犯行。經查：
　㈠基隆巿中山區文化路24號1樓大頭檳榔攤於110年8月4日失竊
    之事實，有告訴人陳宜雯之指訴及現場蒐證照片在卷可稽，
    堪信為真實，應予敘明。
　㈡110年8月4日2時45分大頭檳榔攤外之監視錄影雖攝得一穿著
    黑白雙色T恤、黑色長褲、頭戴棒球帽、斜背包之男子行經
    ，該男子於同日3時28分至中華路2號全家便利商店華復店購
    物，可見其背著深灰色斜背包、腳穿白底黑色NIKE球鞋，款
    式顏色與被告所有之斜背包、球鞋相同，堪認係被告本人無
    誤。
　㈢然告訴人陳宜雯於110年8月4日警詢證稱：「我於110年8月4
    日約6時30分至基隆巿中山區文化路24號1樓檳榔攤開店，瞄
    到櫃檯上放零錢的盒子是空的，旁邊收納盒內之鈔票及櫃台
    下2條七星菸也不見了..我發現失竊後就報警，警方來現場
    調閱監視器時發現110年8月4日3時5分至3時13分的檔案被刪
    除了」等語，亦即本案案發現場並未錄得竊嫌之影像。從而
    案發前雖有被告行經大頭檳榔攤前，然本案揆諸全卷事證，
    亦別無任何其他足認被告有竊取檳榔攤內物品之積極證據，
    是自無從僅以被告於案發前行經現場外之事實，遽認為被告
    所竊取。
四、綜上所述，公訴人所提出之證據尚無足證明被告有何上揭犯
    行，此部分核屬不能證明被告犯罪。揆諸首揭法條、判例要
    旨及說明，就本件被告被訴此部分竊盜罪嫌，應諭知被告無
    罪之判決，以昭審慎。　　　　
據上論斷，應依刑事訴訟法第284 條之1 、第299 條第1 項前段
、第301 條第1 項，判決如主文。
本案經檢察官陳怡龍、陳筱蓉提起公訴，檢察官陳宜愔到庭執行
職務。
中　　華　　民　　國　　111 　年　　4 　　月　　29　　日
                  刑事第五庭  法　官　吳佳齡
以上正本證明與原本無異。
如不服本判決應於收受送達後20日內向本院提出上訴書狀，並應
敘述具體理由；其未敘述上訴理由者，應於上訴期間屆滿後20日
內向本院補提理由書（均須按他造當事人之人數附繕本）「切勿
逕送上級法院」。　　　　　　　　　
中　　華　　民　　國　　111 　年　　4 　　月　　29　　日
                              書記官　連懿婷
附錄本案論罪法條：
中華民國刑法第320 條
意圖為自己或第三人不法之所有，而竊取他人之動產者，為竊盜
罪，處5 年以下有期徒刑、拘役或50萬元以下罰金。
意圖為自己或第三人不法之利益，而竊佔他人之不動產者，依前
項之規定處斷。
前二項之未遂犯罰之。　
中華民國刑法第321 條
犯前條第一項、第二項之罪而有下列情形之一者，處6 月以上 5
年以下有期徒刑，得併科50萬元以下罰金：
一、侵入住宅或有人居住之建築物、船艦或隱匿其內而犯之。二
、毀越門窗、牆垣或其他安全設備而犯之。
三、攜帶兇器而犯之。
四、結夥三人以上而犯之。
五、乘火災、水災或其他災害之際而犯之。
六、在車站、港埠、航空站或其他供水、陸、空公眾運輸之舟、
    車、航空機內而犯之。前項之未遂犯罰之。